# 大修理期间折旧费用的计提

提问人：dosky 时间：2010-09-19 17:09:35
下属一家工业制造企业已经执行了新准则，目前要停机大修，问一下大修理期间是否计提折旧费用

回答人：chenyiwei
回复 楼主 dodosky 的帖子不涉及改扩建（即不转入在建工程）的大修，在大修理期间不停止计提折旧。

回答人：chenyiwei
回复 8 楼 tony868lamy 的帖子不能这样理解。由于计入存货成本也是“资本化”的一种形式，因此新准则严格限制那些不符合资本化条件（仅能保持而不能增加未来经济利益流入）的后续支出计入包括存货成本在内的资产成本。因此不能将大修理费用计入制造费用。
当然，财会函[2008]60号表述为：“固定资产大修理费用等后续支出，符合资本化条件的，可以计入固定资产成本；不符合资本化条件的，应当计入当期损益。”但这里理解可资本化计入固定资产价值的大修理支出应当是结合更新改造一并进行的大修理。

回答人：chenyiwei
回复 10 楼 tony868lamy 的帖子设备或部件的更新或替换支出，符合条件的可单列为一项固定资产，而不是原固定资产的后续计量范畴的问题。 资本化的判断标准主要还是：在过程结束之后，该固定资产在产能、产品质量、成本节约等方面能否有明显提升，从而使未来经济利益的流入增加。如果总体评价是经济利益流入是增加的，但其中既有改扩建也有替换更新，或者一般的维护保养，各部分的成本难以截然划分清楚的，才作为一个整体考虑是资本化还是费用化。

提问人：snowing2 时间：2017-11-15 13:15:48
请问陈版，我单位是一家广东的光伏发电企业，由于台风，部分广伏发电板损坏，该批设备已停止发电，正在逐块检测能否使用，由于数量较多，检测时间较长，请问这期间能否停止计提折旧？

回答人：chenyiwei
参照暂时闲置的固定资产处理，不应停止计提折旧。但对于确定报废的电池板应及时进行账务核销清理。